臺灣新竹地方法院民事判決　九十年度訴字第八五八號
　　原　　　告　行政院勞工委員會
　　法定代理人　戊○
　　訴訟代理人　己○○
　　　　　　　　甲○○
　　　　　　　　丁○○
　　兼法定代理人　庚○○
右當事人間請求清償借款事件，本院判決如左：
    主      文
被告應連帶給付原告新台幣壹佰肆拾捌萬仟貳佰元，並自民國八十九年三月二十一
日起至清償日止，按年息百分之五計算之利息，暨自民國八十九年四月二十一日起至
清償日止，逾期六個月以內者，按上開利率百分之五，逾期超過六個月者，按上開利
率百分之十計算之違約金。
訴訟費用由被告連帶負擔。
    事      實
一、原告方面：
  （一）聲明：求為如主文所示。
  （二）陳述略稱：
        被告庚○○於民國八十四年一月二十一日邀同林遠興（已死亡）為連帶保證
        人，向原告借款新台幣（下同）一百五十萬元，借款期間自八十四年一月二
        十一日起至一百零四年一月二十一日止，利息以百分之五點三計算（每滿一
        年按當時利率調整一次），約定每期一個月，前五年付息不還本，第六年起
        按月平均攤還，逾期償付本息時，除按照當時貸款利率按日計收遲延息外，
        並加收違約金，逾期六個月以內者，按利率百分之五，逾期六個月者以上者
        ，按約定利率百分之十計算，詎上開借款自八十九年三月二十一日起未依約
        定繳納本息，尚欠如主文所示之本金利息違約金未為清償，且林遠興已於九
        十年八月七日死亡，被告庚○○、丙○○、乙○○為其繼承人，為此依消費
        借貸及保證契約，訴請被告等連帶清償。
  （三）證據：提出借據、貸款契約書、林遠興除戶戶籍謄本、繼承系統表、被告三
        人之戶籍謄本各一份為證。
二、被告方面：
  （一）聲明：原告之訴駁回。
  （二）陳述：對原告提出之借據及貸款契約無意見，惟現在無力清償。
    理      由
一、原告主張之上開事實，已經提出借據及貸款契約書、林遠興除戶戶籍謄本、繼承
    系統表、被告三人之戶籍謄本各一份為證，而被告亦自認借款事實，自堪信原告
    主張為真實。
二、按民法第四百七十八條規定：「借用人應於約定期限內，返還與借用物種類、品
    質、數量相同之物」。第七百三十九條規定：「稱保證者，謂當事人約定，一方
    於他方之債務人不履行債務時，由其代負履行責任之契約」。又第一千一百四十
    八條規定：「繼承人自繼承開始時，除本法另有規定外，承受被繼承人財產上之
    一切權利、義務」。第一千一百五十三條規定：「繼承人對於被繼承人之債務負
    連帶責任」。基於上開規定，原告本於消費借貸及保證契約，訴請被告連帶清償
    借款及按約定利率計算之利息及違約金，即屬正當，應予准許。
三、據上論結，本件原告之訴有理由，依民事訴訟法第八十五條第二項，判決如主文
    。
中　　　華　　　民　　　國　　九十一　　年　　　二　　　月　　二十七　　日
                                    臺灣新竹地方法院民事第二庭
~B法　　　官　彭洪英
右為正本係照原本作成
如不服本判決，須於本判決送達後二十日內向本院提出上訴狀（須按他造當事人之人
數附繕本）。
~B法院書記官　吳美雲
中　　　華　　　民　　　國　　九十一　　年　　　二　　　月　　二十七　　日
